臺灣桃園地方法院刑事判決　　　　　　　　94年度訴字第36號
公　訴　人　臺灣桃園地方法院檢察署檢察官
被　　　告　丁○○
選任辯護人　巫宗翰律師
上列被告因毒品危害防制條例案件，經檢察官提起公訴（93年度
偵字第8395號），本院判決如下：
    主  文
丁○○販賣第三級毒品，處有期徒刑伍年貳月，扣案之第三級毒
品愷他命拾瓶（含塑膠瓶重壹捌點玖壹公克）、空瓶壹大包（
內含空瓶身壹包，計玖玖個及瓶蓋壹包，計肆肆玖個）均沒收
；又持有第二級毒品，處有期徒刑肆月，扣案之第二級毒品大麻
煙壹包（淨重零點陸陸公克）沒收銷燬之，空包裝袋壹只（重零
點肆伍公克）沒收。應執行有期徒刑伍年肆月，扣案之第二級毒
品大麻煙壹包（淨重零點陸陸公克）沒收銷燬之，扣案之第三級
毒品愷他命拾瓶（含塑膠瓶重壹捌點玖壹公克）、空瓶壹大包
（內含空瓶身壹包，計玖玖個及瓶蓋壹包，計肆肆玖個）、空
包裝袋壹只（重零點肆伍公克）均沒收。
扣案之第三級毒品三唑他（Triazola m）藥丸參拾捌顆沒收。
    事  實
一、丁○○明知愷他命（Ketamine，俗稱Ｋ他命）係第3級毒品
    ，依法不得販賣，於民國93年5月12日晚上23時58分許，其
    友人，即綽號為「小傑」之甲○○以其使用之門號為000000
    0000號行動電話與丁○○所使用之門號為0000000000號行動
    電話聯絡，告以「其身邊之愷他命僅剩4支（瓶），恐不敷
    出售」，雙方遂議定由甲○○自行至丁○○所平日出入、使
    用之桃園縣桃園市○○路168號5樓之4屋內（其等間稱之「
    公司」）拿取，甲○○遂於翌日凌晨0時至2時許之某時至前
    開處所拿取愷他命13瓶，而由丁○○以雙方先前同意之每瓶
    新台幣（以下同）700元之代價販賣予甲○○愷他命13瓶。
    又丁○○亦明知大麻係第2級毒品，依法不得持有，竟於同
    年月24日不詳時間，由另一姓名不詳，綽號亦為「小傑」之
    朋友，在桃園縣桃園市○○路交付大麻1包（驗餘淨重0.66
    公克，空包裝重0.45公克），而非法持有前述大麻。其間丁○○因涉及一件擄車勒贖案件，經內政部警政署航空警察局
    刑事警察隊（以下簡稱航警局刑警隊）偵查員丙○○等於92
    年9、10月間起報請臺灣桃園地方法院檢察署檢察官核准持
    續對丁○○所使用之前述行動電話門號實施監聽，於93年5
    月間監聽過程中得知丁○○與甲○○間有販賣愷他命之嫌疑
    （另自丁○○與他人通話過程中，得知丁○○另涉妨害風化
    、違反槍砲彈藥刀械管制條例之嫌疑），乃於同年月25日檢
    具事證報經檢察官同意後，向本院請准對丁○○之住所、身
    體、所使用之車牌號碼為9N-8317號自用小客車實施搜索；
    其後即至桃園縣桃園市○○路168號附近埋伏，並監控前開
    小客車；迨同日21時許丁○○與其友人乙○○、「阿棋」等
    人一起離開前開處所，欲駕駛前述小客車離去時，即上前對
    丁○○實施搜索，在丁○○攜帶之手提包內查獲其所有之愷
    他命10瓶（含瓶重18.913公克，惟扣押物品目錄表、扣押物
    品清單及起訴書均誤載為「9瓶」，丁○○於警訊、偵審中
    亦為相同之陳述）及前述大麻1包；其後經丁○○之同意至
    桃園市○○路168號5樓之4屋內搜索，而在客廳內查獲丁○○所有，用以盛裝愷他命用之空瓶1大包（內含空瓶身1包，
    計399個及瓶蓋1包，計449個）及非用以販賣之第3級毒品三
    唑他（Triazolam）藥 丸40顆（驗餘38顆）、不含毒品成分
    之白色粉末2 罐又1 包。
二、案經內政部警政署航空警察局移送臺灣桃園地方法院檢察署
    檢察官偵查起訴。
    理  由
一、被告丁○○於警訊、偵訊及本院審理時對於其持有扣案之第
    2級毒品大麻犯行坦承不諱。此外，並有前述大麻煙草扣案
    可佐。而扣案之煙草經送法務部調查局鑑定結果認含有第2
    級毒品大麻成分，亦有該局93年7月20日調科壹字第0800077
    85號鑑定通知書1份在卷可稽（偵卷第57頁）。被告前述非
    法持有第2級毒品大麻之犯行，事證明確，可以認定。
二、訊之被告矢口否認有販賣第3級毒品愷他命之犯行，並辯稱
    略以：「扣案之愷他命係其向小傑買的，用來自己吸食，其
    並沒有販賣或想要賣的意思；桃園市○○路168 號5 樓之4
    是乙○○所承租的，扣案的空瓶及三唑他藥丸、白色粉末是
    甲○○遺忘在該處，打電話請其幫忙收好；其與甲○○電話
    中所談的金額係指（我經營之傳播公司）小姐的錢，小姐我
    們都說『1 支』」等語。本院查：
  (一)證人，即航警局刑警隊偵查員丙○○等人於92年間因調查被
    告涉嫌組織犯罪條例等案件，報請臺灣桃園地方法院檢察署
    檢察官核准持續對被告當時使用0000000000號行動電話門號
    實施監聽，嗣於93年5月間自被告與證人甲○○當時使用之
    0000000000號行動電話門號通話過程中，得知其二人涉有販
    賣愷他命之嫌疑，乃於同年月25日報經檢察官同意後，向本
    院請准對被告之住所、身體、使用之9N-8317號自用小客車
    實施搜索；其後至被告當時經常出入之桃園縣桃園市○○路
    168號附近埋伏，迨同日21時許被告與證人乙○○等人離開
    前開處所，欲駕駛前述自用小客車離去時，丙○○等偵查員
    即上前搜索，在被告攜帶之手提包內查獲白色粉末10瓶、前
    述大麻1包，並經被告同意至桃園市○○路168號5樓之4屋內
    搜索，在該處客廳內查獲前述空瓶、白色藥丸、不明白色粉
    末等情，業據證人丙○○於本院審理時證述在卷，並有本院
    93年度聲搜字第466 號搜索票影本、自願同意受搜索同意書
    影本、航警局搜索扣押筆錄、扣押物品收據、扣押物品目錄
    、通訊監察作業報告摘要表（即監聽譯文）及刑事警察局通
    訊監察中心通聯紀錄各一份、前述扣案物品照片八張、航警
    局94年1 月11日航警刑字第0940001078號函檢附之臺灣桃園
    地方法院檢察署通訊監察書及電話附表、監聽譯文影本各1
    份在卷（偵卷第12至16、24至37、42至45頁、本院卷(一)第10
    至18、82至85頁）及前述物品扣案可稽。前述白色粉末10
    瓶（前述扣押物品目錄表、扣押物品清單、被告於警訊、偵
    審中陳述及起訴書均記載為「9 瓶」，惟依偵卷第42頁查獲
    當時之照片觀之及本院審理時當庭清點結果，其實際數量確
    係「10瓶」，另依後述鑑定機關之函及檢驗成績書，亦記載
    其數量為「10瓶」。是前開扣押物品目錄表等及被告警訊及
    偵審中所述，應係誤載或誤認），經送行政院衛生署管制藥
    品管理局（以下簡稱「藥管局」）鑑定結果，均檢出第三級
    愷他命成分，含瓶實稱毛重18.913公克等情，亦有該局93年
    10月4 日管檢字第0930008235號函及檢驗成績書各1 份在卷
    可稽（偵卷第60至62頁）。再扣案之空瓶1 大包，其內分為
    2 包，其中1 包係空瓶身399 個，另1 包係瓶蓋449 個，亦
    經本院於94年6 月23日勘驗屬實，有本院同日勘驗筆錄在卷
    可稽（本院卷(一)第142 頁）。
  (二)本件案發時前述0000000000號行動電話門號登記使用人為被
    告，並由被告使用中，另前述0000000000號行動電話門號登
    記使用人為證人甲○○，並由甲○○使用等情，業據被告於
    警訊、本院準備程序、審理時及證人甲○○於本院審理時坦
    承在卷，並有中華電信股份有限公司行動通信分公司及和信
    電訊股份有限公司檢送之前述二門號之使用人資料在卷可稽
    （偵卷第5 頁、本院卷(一)第39至42、54、114 、127 頁）。
    而本院於94年8 月22日勘驗航警局提出之對被告上開行動電
    話門號監聽錄音光碟中，有關被告與證人甲○○間於93年5
    月10日至同年月13日間之5 次通話內容，其結果如下：
    (1)通話時間：93年５月１０日１點36分47秒起
      發話人：被告（０９２７－２９３７１１）
      收話人：小傑（即甲○○，以下均同。０９１１－０８７
              ２４５）
      通話內容：
      小傑：翔哥。
      被告：你在哪？
      小傑：我在，鶯歌。
      被告：幹嘛？啊。
      小傑：看電視。
      被告：鶯歌？
      小傑：嗯。
      被告：為什麼跑去鶯歌？
      小傑：沒有啊，小可他哥在這邊啊，在這邊聊天。
      被告：你跟小凱？
      小傑：小可他哥。
      被告：喔，是喔
      小傑：嗯。
      被告：喔，啊你，你昨天賣幾支？
      小傑：昨天，５支而已啊。
      被告：喔。
      小傑：嗯。
      被告：啊後來勒？（有一段聽不懂在講什麼）啊你那邊不
            是快賣完了？
      小傑：對啊。
      被告：快完了喔，沒有，我下去拿瓶子，去找人家拿瓶子
            、要拿配料啊。
      小傑：你要去哪裡拿？
      被告：我待會打給我朋友啊。
      小傑：你等一下跟我講，我過去找你。
      被告：在桃園啦，我現在已經出門了，我現在在國際路這
            邊啊。
      小傑：等你用好了跟我講，我過去找你。
      被告：好啊，好啊。
      小傑：好。拜拜。
    (2)通話時間：93年５月１０日６點０分秒起
      發話人：被告（０９２７－２９３７１１）
      收話人：小傑（０９１１－０８７２４５）
      通話內容：
      小傑：翔哥。
      被告：你，等一下你能借得到「磅子」（台語）嗎？
      小傑：「磅子」（台語）喔，借不到耶。
      被告：你現在人在哪裡？
      小傑：我在快樂城。
      被告：幹嘛？
      小傑：沒有，我剛停車啊，我也沒幹嘛。
      被告：你跟誰？你跟小凱還是？你跟小可喔。
      小傑：對啊。
      被告：我等一下去，（有幾個字聽不懂）等一下去小凱他
            家弄啦。
      小傑：小凱家，你有跟他講嗎？
      被告：講好了啊。
      小傑：好，好。
      被告：好，我要去之前會打給你。
      小傑：好。
    (3)通話時間：93年５月日點分秒起
      發話人：小傑（０９１１－０８７２４５）
      收話人：被告（０９２７－２９３７１１）
      通話內容：
      被告：喂。
      小傑：好了。
      被告：他買幾支？
      小傑：７。
      被告：他買幾支？
      小傑：７啊。
      被告：７支喔？
      小傑：對啊。
      被告：你賣多少？
      小傑：８。
      被告：真的還假的？
      小傑：真的嘛。
      被告：他拿７支喔？
      小傑：對啊。
      被告：誰要的？
      小傑：一個戴眼鏡的，我又不認識。
      被告：喔，好啦，好啦。
      小傑：喔，好。
    (4)通話時間：93年５月日點分秒起
      發話人：小傑（０９１１－０８７２４５）
      收話人：被告（０９２７－２９３７１１）
      通話內容：
      被告：喂。
      小傑：你東西在車上還是在家？
      被告：車上。
      小傑：是喔。
      被告：嗯。
      小傑：想到我這邊剩４支，出完怎麼辦？
      被告：我在公司啊。
      小傑：好，我過來。
      被告：你不知道我在公司嗎？
      小傑：我知道啊。
      被告：睡覺我剛起來啊，我昨天，我東西修好了要拿去試。
      小傑：是喔，你要去哪邊試？
      被告：山上啦。
      小傑：是喔，我也要去。
      被告：好啊。
      小傑：好，我等一下打給你。
    (5)通話時間：93年５月日２點分秒起
      發話人：被告（０９２７－２９３７１１）
      收話人：小傑（０９１１－０８７２４５）
      通話內容：
      小傑：翔哥。
      被告：你剛拿幾支？
      小傑：啊。
      被告：。
      小傑：嗯。
      被告：那你剛在哪邊？
      小傑：總共。
      被告：嘛。
      小傑：總共７、５，，七千，不是，１７５０，我要給
            你１７５００。
      被告：１７５００。
      小傑：嗯。
      被告：怎麼１７，啊，７、５，，耶，７、５，，對。
      小傑：沒錯吧。
      被告：啊？
      小傑：等全部出完再一次回嘛。
      被告：沒有，全部出完，先放你那邊啊，沒關係啊，我要
            進貨的時候我會找你啊，你把錢準備就好，我這邊
            不夠我再補啊。
      小傑：好。
    （以上見本院卷(二)第16至22頁航警局94年7月13日航警刑字
    第0940019813號函及檢附之通聯紀錄各1份、第28至32頁本
    院94年8 月22日勘驗筆錄。另本院前於94年1 月17日曾勘驗
    上述第(1)、(3)通通話內容，惟因其二人之聲音相似及談話之
    速度稍快，致勘驗之內尚非完全正確，故重新勘驗如上，併
    此說明）。
  (三)前述第(1)、(3)通通話內容，有關「賣（買）幾支」等談話係
    被告與「小傑」二人討論愷他命之買賣等情，業據被告於警
    訊中坦承在卷（偵卷第6 頁反面）。依上開第(1)、(3)通通話
    內容分析之，並參酌被告上開警訊之陳述，可知其中：第(1)
    通係「被告詢問甲○○前昨（9）日 賣（愷他命）幾支（瓶
    ），甲○○告以賣5 支而已，被告詢問甲○○那邊是否快賣
    完了，甲○○答以對，被告則告以其當時正出門找他人拿瓶
    子及配料，甲○○要被告弄好後通知他，他再過去找被告。
    」；另第(3)通係「甲○○剛以1 支8 （百元）價格出售7 支
    （愷他命）予1 個戴眼鏡之人，交易完成後打電話告知被告
    。」，是此二通通話內容綜合，即顯示「證人甲○○先後出
    售愷他命12支（瓶）予他人，其中第1 次出售7 支，每支價
    格為800 元，另被告於第(1)通通話當時正準備向他人拿瓶子
    及配料，且調配好後將通知甲○○前來」。至於上開第(1)通
    談話內容雙方並未明言被告準備調配之物品為何，惟綜合其
    等全部陳述之意旨及其後4 個多小時後其二人之上開第(2)通
    通話中有關「被告詢問甲○○能否借到『磅子（磅秤）』」
    之談話內容，應可推定被告欲調配之物品為「摻有其他配料
    成分之瓶裝愷他命」。
  (四)再依上開第(3)、(4)通通話內容觀之，證人甲○○告知其剛賣
    出7 支愷他命予1 位戴眼鏡之客人後不到5 分鐘，再次以電
    話告知被告「其僅剩4 支，出完怎麼辦？」，並向被告查詢
    「東西放在車上或在家？」，依證人甲○○全部陳述之意旨
    ，此所謂之「東西」係指「愷他命」，應可認定；而被告則
    答以「（東西放在）在車上，其人在公司（被告於本院94年
    8 月25日審理時坦承為警查獲上開空瓶等物品之『桃園市○○路168 號5 樓之4 』係其與朋友常常去的地方，大家都稱
    該地點是『公司』，其於電話裡面才會稱『公司』，見本院
    卷(二)第41頁）」，證人甲○○則告知「我過來」。依前開陳
    述內容觀之，證人甲○○當時準備前去被告所在「公司」之
    目的，應係向被告拿取愷他命。其後約2 小時半後之同年月
    13日2 時38分38秒，被告撥打電話予證人甲○○（即前述第
    (5)通電話），查詢甲○○剛才拿走幾支（愷他命），甲○○
    告以「13（支）」，其後其二人並就包括先後甲○○所拿，
    尚未付款，合計25支，核算甲○○尚應給付被告之總金額為
    17500 元（亦即1 支為700 元），雙方並同意待甲○○「全
    部（售）出完後再回（付款）」。綜合前述3 通通話內容，
    應足以認定證人甲○○於同年月12日晚上因身邊之愷他命所
    剩不多（僅剩4 支），故於同年月13日凌晨0 時至2 時30分
    許（即上述第(4)、(5)通電話撥打時間）間之某時以每支700
    元價格向被告購買愷他命13支（瓶），其價金待全部販出後
    再給付予被告。至於，被告及證人甲○○於本院審理時供稱
    ：上開通話中所謂之「幾支」，係指被告經營傳播公司小姐
    的錢云云，非但與被告於警訊中之陳述不符（其於警訊中稱
    係「買賣愷他命的對話」），且顯與前述通話內容之意旨不
    符，其等上開所述要係事後飾卸及迴護之詞，均不足採。
  (五)又前述在桃園市○○路168 號5 樓之4 屋內查獲之空瓶（含
    瓶身及瓶蓋）及在被告攜帶之皮包內查獲之裝有愷他命毒品
    之瓶子，經本院分別抽取其中一個比對，無論瓶身或瓶蓋，
    其大小、外觀（包括瓶身底部、瓶蓋上方及頂部側邊之圖樣
    、紋路）均相同，此業經本院於94年9 月21日勘驗在卷，有
    同日勘驗筆錄及照片17張在卷可稽（本院卷(二)第73至78頁）
    。是扣案之空瓶與被告攜帶皮包內查獲之愷他命10瓶之瓶子
    顯然出自相同來源，亦可認定。雖依被告及證人陳信舟證稱
    ：該「桃園市○○路168 號5 樓之4 」係乙○○租用的等語
    ，惟不論其等陳述是否屬實，證人丙○○證稱：其等發現此
    處係被告經常出入之地點，故在此監控，被告對此亦不否認
    ，且坦承此處即其與友人電話通話中所稱之「公司」，均如
    前述。另被告於93年4 月28日22時09分許與某位友人通話中
    談及「我雙峰路那邊也可以住，我雙峰路那邊什麼都有，連
    火力也放在那邊」等語（見本院卷(二)第80至82頁之臺灣桃園
    地方法院檢察署93年監報字第111 號卷節本），被告於本院
    審理時亦坦承前開通話中所謂之「雙峰路」係「被查獲之五
    樓那個地方」（本院卷(二)第50頁）。依前述情形觀之，縱認
    前開地點非被告出面租用，惟被告對該處應有相當之管領、
    使用之權，亦堪認定。參酌前述第(1)通電話中被告向證人甲○○稱其正準備去向人拿（愷他命之）「瓶子」、「配料」
    等語，顯示被告為警查獲前半個月前有向人拿取調配愷他命
    之配料及盛裝愷他命之空瓶之情形，則在被告管領、使用之
    前述「桃園市○○路168 號5 樓之4 屋內」（即被告所稱之
    「公司」）查獲與被告持有之愷他命瓶子相同之空瓶（含瓶
    身及瓶蓋）係被告所有，用以盛裝愷他命，應可認定。至於
    被告及證人甲○○雖均供稱：「上開空瓶係甲○○所有放在
    該處忘記帶走，請被告收好」等語。惟被告於94年5 月25日
    審理時就前開事項供稱：「（你說扣案的毒品是小傑寄放的
    ，他何時寄放？）很久了。（被查獲前多久？）查獲前幾個
    禮拜吧。．．（你把它放到電視櫃裡面以後，小傑是否再去
    過雙峰路的住處？）有。（確定？）確定。（到被查獲前，
    去幾次？）跟我一起去的有兩、三次。（為何他去兩、三次
    都沒有拿走？）我不知道。」等語（本院卷(一)第19、20頁）
    ，惟證人甲○○於同年6 月22日審理時就此事項陳稱：「（
    九十三年五月間你是否去雙峰路一六八號五樓之四的地方將
    手提袋放在客廳沙發上而忘記帶走？）有。（你那個手提袋
    是否告知丁○○將手提袋放在客廳的電視櫃裡面？）我有叫
    丁○○幫我收起來。．．（你剛才說你把皮包，連同白板、
    分裝袋【瓶】放在雙峰路那邊？）是。（你何時放的？）四
    、五月的時候。（你是第幾次去的時候放的？）最後一次去
    的時候。放了以後我就沒有再過去那邊。」等語（本院卷(一)
    第115 、119 、120 頁）。其二人就甲○○放置前開物品之
    時間及其後甲○○有無再到該處之陳述，顯然不一。被告於
    同年6 月22日審理時就此點又改稱：「是我被查到前一個禮
    拜左右放，他（即甲○○）有無再回來雙峰路該處我忘記了
    。」等語（本院卷(一)第128 頁），顯見其等所述，均係臨訟
    之詞。再者，證人甲○○對於其自稱其所有之扣案白色塑膠
    罐內所裝之白色粉末係何種物品，竟供稱「我不知道」（本
    院卷(一)第124 頁），是前開物品如係其所有，其焉有連該等
    白色粉末係何物都不知之理；又證人甲○○於於本院詢問有
    關前述第(1)、(3)、(4)、(5)通，內容明確涉及其與被告販賣愷
    他命之通話內容係何意思，先均以「時間太久，忘記了」等
    詞搪塞（本院卷(一)第124 、125 頁、卷(二)第44頁）；其後於
    本院詢問其「一支七百元是否為一個傳播小姐？」，方順勢
    答稱：「就是跟被告調一個小姐需要七百元，每個小姐實際
    拿就是七百元。．．我幫忙他收錢。」等語（本院卷(二)第45
    頁）；然而，本院再次詢問其有關臺灣桃園地方法院檢察署
    93年監報字第55號卷第24頁監聽報告上有關（93年）2 月16
    日5 時6 分被告撥打電話向其詢問「有無磅子（台語，即「
    磅秤」之意思）、分裝袋、罐子（即瓶子）」等涉及毒品愷
    他命分裝之工具時，其又以「我不記得了」等語回答（本院
    卷(二)第46、83至85頁）。綜上情形可知，證人甲○○對於本
    院提示其與被告間具體對話內容之通話譯文，甚至部分通話
    內容經本院當庭播放，其仍表示「不記得其事」或「不記得
    其間之意義」；惟其對於同段期間，「其偶然遺忘在前開處
    所之一包並非十分重要物品（此由其所稱「事後又忘記前去
    取回」可證）係其所有，並曾打電話託被告收藏」等事項，
    在1 年多之後確仍然記憶清晰，顯然不合常理。是被告及證
    人甲○○前開有關扣案之空瓶等物品係甲○○所有之陳述，
    應係其等事後飾卸、勾串之詞，均不足採。
  (五)綜上所述，被告於93年月13日凌晨0 時至2 時30分間之某時
    以每支700 元價格販賣購買愷他命13支（瓶）予證人甲○○
    之犯行，亦事證明確，堪以認定。
三、核被告持有大麻煙所為，係犯毒品危害防制條例第11條第2
    項之持有第2 級毒品罪。被告出賣愷他命予證人甲○○之行
    為，係犯同條例第4 條第3 項之販賣第3 級毒品罪；公訴意
    旨就此部分事實，因未能查明被告實際上已販賣13瓶愷他命
    予甲○○之事實，僅起訴其意圖販賣而持有愷他命，惟其意
    圖販賣而持有，進而為販賣行為，應屬事實上之一行為，故
    其起訴之效力自應及於販賣部分，本院自應併予審理，並變
    更其起訴法條，核先敘明。又依前開通話內容觀之，證人甲○○固然亦有販賣愷他命之嫌疑，且其愷他命係由被告提供
    ，惟前開第5 通通話內容觀之，被告係將愷他命賣斷予證人
    甲○○（僅係證人甲○○無須立即給付價金），故其二人間
    係屬毒品買賣之上下游關係，而非共犯關係，蒞庭公訴人認
    為被告與證人甲○○間有共犯關係（本院卷(二)第52頁），尚
    有誤會，併此說明。被告所犯前開2 罪，犯意個別，行為互
    殊，犯罪構成要件不同，應分論併罰。爰審酌被告持有之大
    麻及販賣愷他命之數量均不多，惟其販賣愷他命毒品，危害
    青少年身心不淺、被告犯罪後一再飾詞狡辯，且勾串證人為
    不實之陳述，未見悔意等一切情狀，分別量處如主文所示之
    刑，並定其應執行之刑，以資懲儆。
四、扣案之大麻煙1包（驗餘淨重0.66公克），係第2級毒品，應
    依毒品危害防制條例第18條第1項前段諭知沒收銷燬之。扣
    案10瓶愷他命（含瓶實稱毛重18.913公克）其內之愷他命，
    係第3 級毒品，毒品危害防制條例雖無處罰單純持有第3 級
    毒品之規定，惟依同條例之規定，凡製造、運輸、販賣、引
    誘他人吸用及轉讓第3 級毒品者，均有處罰明文，足證第3
    級毒品，應屬違禁物無疑，僅以單純持有此類毒品，可罰性
    較低，依比例原則，予以除罪化而已（最高法院90年度台非
    字第121 號、92年度台非字第138 號判決參照）。故查獲之
    前述第3 級毒品，應依刑法第38條第1 項第1 款諭知沒收。
    至於前開已盛裝愷他命之瓶子10個及空瓶1 大包（內含空瓶
    身1 包，計399 個及瓶蓋1 包，計449 個），均係被告所有
    ，預備供販賣愷他命所用之物，已如前述，應依刑法第38條
    第1 項第2 款諭知沒收。扣案用以盛裝大麻煙之包裝袋1 只
    （重0.45公克）係被告所有，用以犯持有第2 級毒品罪所用
    之物，亦應依刑法第38條第1 項第2 款諭知沒收。至於扣案
    之白色粉末2 罐又1 包，經藥管局鑑定，其內並未檢出含有
    任何毒品成分，有前開檢驗成績書可稽，且亦無證據足以證
    明與被告前開犯行有關，自不得予以沒收，併此說明。
五、公訴意旨另以：被告意圖販賣而持有第3 級毒品三唑他40顆
    （驗餘38顆）為警查獲，涉犯毒品毒品危害防制條例第4 條
    第3 項之意圖販賣第3 級毒品罪嫌等語。訊之被告堅決否認
    其有前述犯行，並辯稱：前開藥丸係甲○○所有等語。經查
    公訴意旨認被告涉有前開犯行，係以前開三唑他藥丸扣案及
    其數量非少為其論據。惟查：前開藥丸經鑑定含有第3 級毒
    品三唑他成分及與前述空瓶等物品一併為警查獲等情，固有
    前述藥管局檢驗成績書及航警局搜索扣押筆錄等在卷可稽，
    亦為被告所不否認。再前開藥丸與空瓶等物並非證人甲○○
    所有，應係被告所持有等情，亦如前述。惟被告單純持有前
    開三唑他藥丸，且其數量僅40顆，亦非鉅量，顯不足遂以認
    定其有販賣之意圖。再者，依被告與證人甲○○之通話譯文
    所示，亦查無任何有關三唑他藥丸交易之內容。此外，並無
    任何證據足以證明被告販賣前開三唑他藥丸之意圖。是公訴
    意旨認為被告涉犯意圖販賣而持有第3 級毒品三唑他犯行，
    尚難認定。而單純持有第3 級毒品，法律並無處罰之規定，
    亦如前述。惟公訴人認為被告此部分犯行與意圖販賣而持有
    第3 級毒品愷他命之犯行（惟經本院擴張其犯罪事實及變更
    法條為販賣第3 級毒品愷他命，如前所述。）係同一犯行（
    見起訴書證據及所犯法條欄第2 項陳稱：「核被告所為係犯
    毒品危害防制條例第5 條第3 項意圖販賣而持有第3 級毒品
    愷他命及三唑他及第11條第2 （誤植為「1 」）項之持有第
    2 級毒品大麻罪嫌。而其所犯上開2 罪間，．．」，顯示公
    訴意旨認為被告同時意圖販賣而持有第3 級毒品愷他命、三
    唑他係犯1 意圖販賣而持有第3 級毒品罪），故不另為無罪
    之諭知。惟第3 級毒品屬於違禁物，已如前述，依刑法第40
    條但書規定，得單獨宣告沒收之，而本件公訴意旨亦聲請本
    院依法宣告沒收之。爰依前開規定單獨宣告扣案，驗餘之三
    唑他藥丸38顆均沒收。
六、據上論斷，應依刑事訴訟法第299 條第1 項前段、第300 條
    ，毒品危害防制條例第4 條第3 項、第11條第2 項、第18條
    第1 項前段，刑法第11條前段、第38條第1 項第1 款、第2
    款、第40條但書、第51條第5 款，判決如主文。
本案經檢察官李允煉到庭執行職務。
中　　華　　民　　國　　94　　年　　10　　月　　5 　　日
                    刑事第二庭審判長法  官  徐培元
                                    法  官  尹  良
                                    法  官  潘進順
以上正本證明與原本無異。
如不服本判決，應於判決送達後10日內向本院提出上訴狀（應附
繕本），上訴於臺灣高等法院。
                                    書記官  陳玉芬
中　　華　　民　　國　　94　　年　　10　　月　　6 　　日
附錄本案論罪科刑依據法條：
毒品危害防制條例第4條
製造、運輸、販賣第一級毒品者，處死刑或無期徒刑；處無期徒
刑者，得併科新臺幣1千萬元以下罰金。
製造、運輸、販賣第二級毒品者，處無期徒刑或7年以上有期徒
刑，得併科新臺幣7百萬元以下罰金。
製造、運輸、販賣第三級毒品者，處5年以上有期徒刑，得併科
新臺幣5百萬元以下罰金。製造、運輸、販賣第四級毒品者，處3
年以上10年以下有期徒刑，得併科新臺幣3百萬元以下罰金。
製造、運輸、販賣專供製造或施用毒品之器具者，處1年以上7年
以下有期徒刑，得併科新臺幣1百萬元以下罰金。
前五項之未遂犯罰之。
毒品危害防制條例第11條
持有第一級毒品者，處3年以下有期徒刑、拘役或新臺幣5萬元以
下罰金。
持有第二級毒品者，處2年以下有期徒刑、拘役或新臺幣3萬元以
下罰金。
持有專供製造或施用第一、二級毒品之器具者，處1年以下有期
徒刑、拘役或新臺幣1萬元以下罰金。
持有毒品達一定數量者，加重其刑至二分之一，其標準由行政院
定之。
